---
title: "Práctica 2: Limpieza y validación de los datos "
author : "Nadia Sánchez"
date: '`r format(Sys.Date(),"%e de %B, %Y")`'
output:
  html_document:
    toc: yes
    number_sections: yes
    toc_depth: 2
    toc_float: true 
---

```{r setup, include=FALSE}
knitr::opts_chunk$set(echo = TRUE)
```

```{r load_libraries, include=FALSE}
library(knitr)
library(lubridate)
library(VIM)
library(psych)
library(seqinr)
library(kableExtra)
library(tidyverse)
```

**Detalles de la actividad**

**Descripción**

En esta práctica se elabora un caso práctico orientado a aprender a identificar los datos relevantes para un proyecto analítico y usar las herramientas de integración, limpieza, validación y análisis de las mismas. 

**Competencias** 

En esta práctica se desarrollan las siguientes competencias del Máster de Data Science:

- Capacidad de analizar un problema en el nivel de abstracción adecuado a cada situación y aplicar las habilidades y conocimientos adquiridos para abordarlo y resolverlo. 

- Capacidad para aplicar las técnicas específicas de tratamiento de datos (integración, transformación, limpieza y validación) para su posterior análisis. 


**Objetivos**

Los objetivos concretos de esta práctica son: 


- Aprender a aplicar los conocimientos adquiridos y su capacidad de resolución de problemas en entornos nuevos o poco conocidos dentro de contextos más amplios o multidisciplinares. 

- Saber identificar los datos relevantes y los tratamientos necesarios (integración, limpieza y validación) para llevar a cabo un proyecto analítico.

- Aprender a analizar los datos adecuadamente para abordar la información contenida en los datos. 

- Identificar la mejor representación de los resultados para aportar conclusiones sobre el problema planteado en el proceso analítico.

- Actuar con los principios éticos y legales relacionados con la manipulación de datos en

```{r lectura, echo=FALSE}
# cargar datos test 
test <- read.csv("test.csv")
name.var <- names(test)


# cargar datos tarin
train <- read.csv("train.csv")
name.var <- names(train)

```

* Resolución 

# Descripción del dataset 

El conjunto de datos objeto de análisis se ha obtenido a partir de este enlace en 

El conjunto de datos test contiene `r nrow(test)` registros y `r ncol(test)` variables. Estas variables son: `r toString(names(test))`
 



```{r}
#Estadísticas de valores vacíos test
colSums(is.na(test))
```



```{r}
#Estadísticas de valores vacíos train
colSums(is.na(train))
```

# Integración y selección de los datos de interés a analizar. 


```{r}


```


# Limpieza de los datos. 

```{r}


```

## Ceros o elementos vacíos. 

```{r}


```

## Valores extremos.

```{r}


```


# Análisis de los datos.

##  Selección de los grupos de datos a analizar

##  Comprobación de la normalidad y homogeneidad de la varianza.


## Aplicación de pruebas estadísticas 

para comparar los grupos de datos. En función de los datos y el objetivo del estudio, aplicar pruebas de contraste de hipótesis, correlaciones, regresiones, etc. Aplicar al menos tres métodos de análisis diferentes.

### Prueba 1

### Prueba 2

### Prueba 3

#  Representación de los resultados a partir de tablas y gráficas. 



# Conclusiones


# Recursos
